臺灣臺中地方法院刑事判決　　　　　　　96年度訴字第2959號
公　訴　人　臺灣臺中地方法院檢察署檢察官
被　　　告　甲○○
指定辯護人　本院公設辯護人　乙○○
上列被告因違反槍砲彈藥刀械管制條例案件，經檢察官提起公訴
（96年度偵字第17222號），本院判決如下：
    主    文
甲○○未經許可，持有可發射子彈具有殺傷力之改造手槍，處有
期徒刑年貳月，併科罰金新臺幣伍萬元，罰金如易服勞役，以
新臺幣壹仟元折算壹日。扣案之仿BERETTA廠92FS型半自動手槍
製造換裝土造金屬槍管而成之改造手槍（含彈匣）貳支（槍枝管
制編號：0000000000、0000000000）、口徑9㎜制式子彈拾顆，
均沒收。
    犯罪事實
一、甲○○明知槍砲彈藥業經主管機關公告列管，未經許可不得
    擅自持有，竟於民國95年2、3月間，在臺中縣東勢鎮○○路
    邊，自真實年籍不詳之成年男子劉志文處，收受擊發功能正
    常、可供擊發適用子彈使用、具有殺傷力之仿BERETTA廠92F
    S型半自動手槍製造換裝土造金屬槍管而成之改造手槍（含
    彈匣）二支（槍枝管制編號：0000000000、0000000000），
    及可擊發、具有殺傷力之口徑9㎜制式子彈十六顆後而非法
    持有之。嗣於96年6月29日15時50分許，劉祥仁攜帶前開改
    造手槍二支及制式子彈十五顆（其中一顆，經甲○○於收受
    當時，在臺中縣太平市山區試射擊發，已經滅失），前往臺
    中縣梧棲鎮○○路1之9號「璟維榮有限公司」二樓會議室，
    擔任圍事時，當場為警查獲，並扣得前開改造手槍二支、改
    造子彈十五顆（其中五顆，經鑑識單位採樣試射，業已滅失
    ）。
二、案經臺中縣警察局清水分局報告臺灣臺中地方法院檢察署檢
    察官偵查起訴。
    理    由
一、訊據被告甲○○對於前揭時地，自該真實年籍不詳之成年男
    子劉志文處，收受擊發功能正常、可擊發子彈、具有殺傷力
    之前開改造手槍二支，及可擊發、具有殺傷力之制式子彈十
    六顆後，而非法持有之情，業於本院中坦認屬實，並有刑案
    現場測繪圖一份、查獲現場照片八張、查獲物品照片二張、
    臺中縣警察局清水分局槍枝初步檢視報告表一份在卷可稽，
    復有扣案之改造手槍（含彈匣）二支、制式子彈十五顆為證
    ，被告自白供述與現有事證相符，應堪置信。又扣案之改造
    手槍二支（槍枝管制編號：0000000000、0000000000），經
    送驗結果，認均係改造手槍，由仿BERETTA廠92FS型半自動
    手槍製造之槍枝，換裝土造金屬槍管而成，擊發功能正常，
    可供擊發適用子彈使用，研判均具殺傷力；扣案之子彈十五
    顆，經送驗結果，認均係口徑9㎜制式子彈，採樣五顆試射
    ，均可擊發，認具殺傷力；此有內政部警政署刑事警察局96
    年7月25日刑鑑字第0960102798號槍彈鑑定書一份在卷可稽
    ，由此可知，扣案之改造手槍及制式子彈，均屬具有殺傷力
    之槍枝、彈藥，應堪認定。本件事證已臻明確，被告犯行，
    洵堪認定。
二、被告未經主管機關許可，自該真實年籍不詳之成年男子劉志
    文處，收受可發射子彈具有殺傷力之改造手槍及可擊發具有
    殺傷力之制式子彈，核其所為，係違反槍砲彈藥刀械管制條
    例第八條第四項之非法持有改造手槍罪、同條例第十二條第
    四項之非法持有子彈罪。被告同時持有具殺傷力之改造手槍
    與子彈，為一行為同時觸犯上開二罪名，係屬想像競合之裁
    判上一罪關係，應依刑法第五十五條之規定，從一重之非法
    持有改造手槍罪論處。爰審酌被告自其友人劉志文處，收受
    改造手槍及制式子彈後，為圖協助他人解決債務糾紛，擔任
    圍事角色，以獲取報酬，而攜帶槍械以助長聲勢，被告之隨
    身攜帶具有殺傷力之槍彈，業已致生危害他人生命、身體、
    安全之立即危險，且被告所持有之槍枝、彈藥數量非稀，確
    實已造成社會秩序之明顯危害，惟因被告犯罪後業經坦承犯
    行，犯後態度良好，考量被告家中尚有二名年幼子女待扶養
    ，而被告為警查獲當時，亦尚未持槍為恐嚇、脅迫等不法行
    為等一切情狀，量處如主文所示之刑，並諭知罰金易服勞役
    之折算標準，以示懲儆。
三、扣案之仿BERETTA廠92FS型半自動手槍製造換裝土造金屬槍
    管而成之改造手槍（含彈匣）二支（槍枝管制編號：000000
    0000、0000000000）、口徑9㎜制式子彈十顆，分別係槍砲
    彈藥刀械管制條例第四條第一項第一款、第二款所列管之槍
    砲、彈藥，均屬於違禁物，不問屬於被告與否，爰依刑法第
    三十八條第一項第一款、第二項之規定，併予宣告沒收。至
    於被告自行試射擊發之制式子彈一顆及鑑識單位採樣試射之
    制式子彈五顆，業據試射完畢，已失其違禁物之性質，自無
    從併予諭知沒收，附此敘明。
據上論斷，應依刑事訴訟法第二百九十九條第一項前段，槍砲彈
藥刀械管制條例第八條第四項、第十二條第四項，刑法第十一條
前段、第五十五條、第四十二條第三項前段、第三十八條第一項
第一款、第二項，判決如主文。
中　　華　　民　　國　　96　　年　　11　　月　　13　　日
                  刑事第五庭    審判長法  官  鍾堯航
                                      法  官  劉麗瑛
                                      法  官  巫淑芳
上正本證明與原本無異。
如不服本判決，應於收受送達後10日內向本院提出上訴書狀（應
敘述具體理由並附繕本）。
上訴書狀如未敘述理由，應於上訴期間屆滿後20日內補提理由書
於本院。
                                      書記官  王麗麗
中　　華　　民　　國　　96　　年　　11　　月　　13　　日
附錄論罪科刑法條：
槍砲彈藥刀械管制條例第8條：
未經許可，製造、販賣或運輸鋼筆槍、瓦斯槍、麻醉槍、獵槍、
空氣槍或第四條第一項第一款所定其他可發射金屬或子彈具有殺
傷力之各式槍砲者，處無期徒刑或五年以上有期徒刑，併科新臺
幣1000萬元以下罰金。
未經許可，轉讓、出租或出借前項所列槍枝者，處五年以上有期
徒刑，併科新臺幣1000萬元以下罰金。
意圖供自己或他人犯罪之用，而犯前二項之罪者，處無期徒刑或
七年以上有期徒刑，併科新臺幣1000萬元以下罰金。
未經許可，持有、寄藏或意圖販賣而陳列第一項所列槍枝者，處
三年以上十年以下有期徒刑，併科新臺幣7萬元以下罰金。
第一項至第三項之未遂犯罰之。
